最高法院刑事判決　　　　　　　　　　111年度台上字第950號
上　訴　人　鄭裕謙
 
 
 
上列上訴人因加重詐欺案件，不服臺灣高等法院臺中分院中華民
國110年11月11日第二審判決（110年度金上訴字第1811號，起訴
案號：臺灣臺中地方檢察署109年度偵字第13352、31493號，109
年度少連偵字第246號），提起上訴，本院判決如下：
    主  文
上訴駁回。
    理  由
一、按刑事訴訟法第377 條規定，上訴於第三審法院，非以判決
    違背法令為理由，不得為之。是提起第三審上訴，應以原判
    決違背法令為理由，係屬法定要件。如果上訴理由書狀並未
    依據卷內訴訟資料，具體指摘原判決不適用何種法則或如何
    適用不當，或所指摘原判決違法情事，顯與法律規定得為第
    三審上訴理由之違法情形，不相適合時，均應認其上訴為違
    背法律上之程式，予以駁回。
二、本件原判決維持第一審從一重論處上訴人甲○○犯3 人以上
    共同詐欺取財6罪刑（即如原判決附表〈下稱附表〉編號1至
    6所示，均想像競合犯洗錢防制法第14條第1項之一般洗錢罪
    ，其中編號1部分另想像競合犯組織犯罪防制條例第3 條第1
    項之參與犯罪組織罪）之判決，駁回上訴人在第二審之上訴
    。
三、按犯罪事實之認定，證據之取捨及其證明力如何，乃事實審
    法院自由判斷之職權，如其證據取捨不違背經驗法則與論理
    法則，即不得指為違法，而據為上訴第三審之理由。查原判
    決係綜合全案辯論意旨及調查證據所得，併採取上訴人在原
    審之自白，佐以卷內與其自白相符之證據資料，依法認定上
    訴人有其事實欄及附表編號1至6所示犯行，已敘述所憑之證
    據及理由，並就上訴人在第一審否認犯罪所執：伊找工作時
    並不知情，後來知道要做「車手」，曾經拒絕，但他們說不
    做的話會怎麼樣，伊才去做云云之辯解，如何不足採取，亦
    依卷內證據資料詳予指駁及說明。所為論斷，核無悖於論理
    法則與經驗法則，且有卷內證據資料可資覆按，即屬原審採
    證認事職權之適法行使，自不得任意指摘為違法。
四、上訴意旨置原判決之論敘於不顧，猶謂：伊是被脅迫的，我
    想要跟被害人和解，家裡還有父母要照顧云云，係執已為原
    審指駁之陳詞，並翻異前詞再事爭辯，且徒憑己見任意指摘
    原判決違法，顯與法律規定得為第三審上訴理由之情形，不
    相適合，應認上訴人之上訴違背法律上之程式，予以駁回。
    又本院為法律審，本件且從程序上駁回上訴，上訴人請求重
    新調查及判決，自無從審酌，附此敘明。
據上論結，應依刑事訴訟法第395條前段，判決如主文。
中    華    民    國   111    年    2     月    9     日
                  刑事第五庭審判長法  官  吳  信  銘  
                                  法  官  梁  宏  哲  
                                  法  官  沈  揚  仁  
                                  法  官  蔡  廣  昇  
                                  法  官  何  菁  莪  
本件正本證明與原本無異
                                  書記官
中    華    民    國   111    年    2     月    18    日